ACORDAO-COMPLETO-2376768

ACÓRDÃO DE RELAÇÃO

ACÓRDÃO DE RELAÇÃO 10092/2019 ATA 36/2019 - SEGUNDA CÂMARA

Acórdão 10092/2019-TCU-Segunda Câmara
	VISTO, relacionado e discutido estes autos de Admissão, de servidores do Ministério da Saúde (vinculador) , encaminhados a este Tribunal para apreciação na forma da Instrução Normativa TCU 78/2018.
Considerando que nos atos de admissão constantes deste processo foram detectadas a existência dos respectivos desligamentos, conforme verificação da documentação anexada, seja por meio da constatação da existência de ato de desligamento na base Sisac e Siape, ou pela constatação do óbito do servidor;
Considerando o parecer do Ministério Público junto a este Tribunal; 
ACORDAM os Ministros do Tribunal de Contas da União, diante das razões expostas pelo Relator, com fulcro nos arts. 1º, inciso V, e 39, inciso I, ambos da Lei 8.443, de 16 de julho de 1992, c/c os 1º, inciso VIII; 17, II; 62, III; 137, IV; 143, II e 260, do RI/TCU, em:
a) Considerar prejudicado, por perda de objeto, o exame dos atos de pessoal abaixo relacionados cujos efeitos financeiros tenham cessado antes de sua apreciação, por força do art. 7º da Resolução TCU nº 206, de 2007, alterada pela Resolução 237/2010.
b) Informar aos interessados que o presente Acórdão pode ser acessado por meio do endereço eletrônico www.tcu.gov.br/acordaos.
1. Processo TC-Processo 028.915/2019-4 (ATOS DE ADMISSÃO) 
	1.1. Interessados: Carlos Eduardo Pontes Graca (XXX.778.167-XX) ; Carlos Henrique de Souza (XXX.165.977-XX) ; Catia Silene Bernardino da Silva (XXX.068.287-XX) ; Cenira Figueiredo Pinto (XXX.476.607-XX) ; Cladete Baptista de Oliveira (XXX.497.567-XX) ; Clarissa Serodio da Rocha Baldotto (XXX.590.177-XX) ; Claudia Regina dos Santos Nascimento (XXX.362.147-XX) ; Clea de Souza Monteiro (XXX.664.297-XX) ; Cristiane Campos de Lira (XXX.967.297-XX) ; Cristiane Moreira Chaves (XXX.742.307-XX) ; Daniela Martins Mariz (XXX.285.897-XX) ; Eduarda Pimentel de Gusmao (XXX.352.217-XX) ; Eliane Santos Beserra (XXX.713.317-XX) ; Eliane dos Anjos Costa (XXX.336.687-XX) ; Elida da Silva Muniz (XXX.417.007-XX) ; Ellen Cristina Santos (XXX.937.638-XX) ; Eloyza Messas Siqueira (XXX.297.217-XX) ; Emerson Goncalves da Silva (XXX.673.997-XX) ; Fernanda Hermeto (XXX.065.437-XX) ; Fernanda Pires Rutigliani (XXX.631.447-XX) 
	1.2. Órgão/Entidade: Ministério da Saúde (vinculador) 
	1.3. Relator: Ministro Raimundo Carreiro
	1.4. Representante do Ministério Público: Procuradora-Geral Cristina Machado da Costa e Silva
	1.5. Unidade Técnica: Secretaria de Fiscalização de Pessoal (SEFIP) .
	1.6. Representação legal: não há.
	1.7. Determinações/Recomendações/Orientações: não há.

Segunda Câmara

Ministério da Saúde (vinculador)

Carlos Eduardo Pontes Graca (XXX.778.167-XX); Carlos Henrique de Souza (XXX.165.977-XX); Catia Silene Bernardino da Silva (XXX.068.287-XX); Cenira Figueiredo Pinto (XXX.476.607-XX); Cladete Baptista de Oliveira (XXX.497.567-XX); Clarissa Serodio da Rocha Baldotto (XXX.590.177-XX); Claudia Regina dos Santos Nascimento (XXX.362.147-XX); Clea de Souza Monteiro (XXX.664.297-XX); Cristiane Campos de Lira (XXX.967.297-XX); Cristiane Moreira Chaves (XXX.742.307-XX); Daniela Martins Mariz (XXX.285.897-XX); Eduarda Pimentel de Gusmao (XXX.352.217-XX); Eliane Santos Beserra (XXX.713.317-XX); Eliane dos Anjos Costa (XXX.336.687-XX); Elida da Silva Muniz (XXX.417.007-XX); Ellen Cristina Santos (XXX.937.638-XX); Eloyza Messas Siqueira (XXX.297.217-XX); Emerson Goncalves da Silva (XXX.673.997-XX); Fernanda Hermeto (XXX.065.437-XX); Fernanda Pires Rutigliani (XXX.631.447-XX)

RAIMUNDO CARREIRO

não há.

ATOS DE ADMISSÃO (ADS)

Secretaria de Fiscalização de Pessoal (SEFIP).